fi: Yritys ja teollisuus > Tiede ja laboratorio > Laboratorio­laitteet > Mikroskoopit: Optiset mikroskoopit; Projektiomikroskoopit; USB-mikroskoopit
lt-LT: Verslas ir pramonė > Mokslas ir laboratorijos > Laboratorinė įranga > Mikroskopai: Optiniai mikroskopai; Projekciniai mikroskopai; USB mikroskopai
cs: Obchod a průmysl > Věda a laboratoře > Laboratorní vybavení > Mikroskopy: Optické mikroskopy; Projekční mikroskopy; USB mikroskopy
de: Wirtschaft & Industrie > Wissenschaft & Labor > Laborausstattung > Mikroskope: Optische Mikroskope; Projektionsmikroskope; USB-Mikroskope
en: Business & Industrial > Science & Laboratory > Laboratory Equipment > Microscopes: Optical Microscopes; Projection Microscopes; USB Microscopes
th: ธุรกิจและอุตสาหกรรม > วิทยาศาสตร์และห้องแล็บ > อุปกรณ์ห้องแล็บ > กล้องจุลทรรศน์: กล้องจุลทรรศน์แบบใช้แสง; กล้องจุลทรรศน์ฉายภาพ; กล้องจุลทรรศน์ยูเอสบี
pl: Biznes i przemysł > Badania naukowe i laboratoryjne > Sprzęt laboratoryjny > Mikroskopy: Mikroskopy optyczne; Mikroskopy projekcyjne; Mikroskopy USB
pt-PT: Business e industrial > Ciência e laboratório > Equipamento de laboratório > Microscópios: Microscópios óticos; Microscópios de projeção; Microscópios USB
tr: İş ve Endüstri > Bilim ve Laboratuvar > Laboratuvar Ekipmanları > Mikroskoplar: Optik Mikroskoplar; Projeksiyon Mikroskopları; USB Mikroskopları
sv: Företag och industri > Vetenskap och laboratorium > Laboratorieutrustning > Mikroskop: Optiska mikroskop; Projektionsmikroskop; USB-mikroskop
nb: Forretninger og industri > Vitenskap og laboratorier > Laboratorieutstyr > Mikroskoper: Optiske mikroskoper; Projeksjonsmikroskoper; USB-mikroskoper
bg-BG: Бизнес и промишленост > Наука и лаборатория > Лабораторно оборудване > Микроскопи: Оптични микроскопи; Проекционни микроскопи; USB микроскопи
sk-SK: Obchod a priemysel > Vedecké laboratórium > Laboratórne vybavenie > Mikroskopy: Optické mikroskopy; Projekčné mikroskopy; USB mikroskopy
es: Economía e industria > Ciencia y laboratorio > Equipo de laboratorio > Microscopios: Microscopios ópticos; Microscopios de proyección; Microscopios USB
zh-CN: 商业/工业 > 科学与实验 > 实验室设备 > 显微镜: 光学显微镜; 投射显微镜; USB 显微镜
sl-SI: Posel in industrija > Znanost in laboratorij > Laboratorijska oprema > Mikroskopi: Optični mikroskopi; Projekcijski mikroskopi; Mikroskopi USB
pt-BR: Comercial e industrial > Ciência e laboratório > Equipamentos de laboratório > Microscópios: Microscópios ópticos; Microscópios de projeção; Microscópios USB
ko: 비즈니스/산업 > 과학/연구 > 실험 기구 > 현미경: 광학 현미경; 프로젝션 현미경; USB 현미경
ro-RO: Afaceri și sectorul industrial > Știință și laborator > Echipamente de laborator > Microscoape: Microscoape optice; Microscoape cu proiecție; Microscoape USB
zh-TW: 商業與各產業 > 科學和實驗室 > 實驗室器材 > 顯微鏡: 光學顯微鏡; 投影顯微鏡; USB 顯微鏡
hu: Üzlet és ipar > Tudomány és laboratórium > Laboratóriumi berendezések > Mikroszkópok: Optikai mikroszkópok; Projekciós mikroszkópok; USB-mikroszkópok
hr-HR: Posao i industrija > Znanost i laboratorij > Laboratorijska oprema > Mikroskopi: Optički mikroskopi; Projekcijski mikroskopi; USB mikroskopi
nl: Zakelijk en industrieel > Wetenschap en laboratoriums > Laboratoriumapparatuur > Microscopen: Optische microscopen; Projectiemicroscopen; USB-microscopen
el: Επιχειρηματικός & βιομηχανικός εξοπλισμός > Επιστήμη & εργαστήριο > Εργαστηριακός εξοπλισμός > Μικροσκόπια: Οπτικά μικροσκόπια; Μικροσκόπια προβολής; Μικροσκόπια USB
fr: Entreprise et industrie > Sciences et laboratoire > Matériel de laboratoire > Microscopes: Microscopes optiques; Microscopes à projection; Microscopes USB
da: Erhverv og industri > Videnskab og laboratorier > Laboratorieudstyr > Mikroskoper: Optiske mikroskoper; Projektionsmikroskoper; USB-mikroskoper
it: Commercio e industria > Scienza e laboratorio > Strumenti da laboratorio > Microscopi: Microscopi ottici; Microscopi a proiezione; Microscopi USB
ja: ビジネス・産業 > 科学・実験 > 実験器具 > 顕微鏡: 光学顕微鏡; 投影顕微鏡; USB顕微鏡
ru: Бизнес и промышленность > Лабораторное и научное оборудование > Лабораторное оборудование > Микроскопы: Оптические микроскопы; Проекционные микроскопы; USB-микроскопы
vi: Kinh doanh & Công nghiệp > Khoa học & Phòng thí nghiệm > Thiết bị phòng thí nghiệm > Kính hiển vi: Kính hiển vi quang học; Kính hiển vi chiếu; Kính hiển vi USB